臺灣桃園地方法院刑事判決　　　　　　 100年度易緝字第62號
公　訴　人　臺灣桃園地方法院檢察署檢察官
被　　　告　游禮成
上列被告因竊盜案件，經檢察官提起公訴（100 年度偵字第1025
4 號），被告於準備程序中，就被訴事實為有罪之陳述，經本院
合議庭裁定適用簡式審判程序，判決如下：
    主  文
游禮成共同竊盜，累犯，處有期徒刑拾壹月。
    事  實
一、游禮成(一)於民國94年間因施用毒品案件，經臺灣板橋地方法
    院以94年度易字第392 號判決判處有期徒刑10月確定，於民
    國95年7 月3 日執行完畢；(二)又於95年間因竊盜案件，經臺
    灣士林地方法院以96年度易字第108 號判決判處有期徒刑9
    月確定，嗣經同院以96年度聲減字第2076號裁定減為有期徒
    刑4 月又15日確定；(三)再於96年間因施用毒品案件，經臺灣
    板橋地方法院以96年度易字第653 號判決判處有期徒刑11月
    確定；(四)繼於96年間因施用毒品案件，經臺灣板橋地方法院
    以96年度易字第1027號判決判處有期徒刑1 年確定；(五)復於
    97 年 間因施用毒品案件，經臺灣板橋地方法院以97年度易
    字第11 92 號判決判處有期徒刑8 月確定；上開(三)之罪刑嗣
    經臺灣板橋地方法院以96年度聲減字第7804號裁定減刑二分
    之一，並與未減刑(四)之罪刑，合併定應執行刑為有期徒刑1
    年4 月確定，與(二)、(五)之罪刑接續執行，於99年1 月12日假
    釋出監，迄99年2 月25日保護管束期滿，假釋未經撤銷，其
    未執行之刑，以已執行論（於本案構成累犯）。
二、詎游禮成猶不知悔改，與楊天助（經本院判決在案，現於臺
    灣高等法院審理中）共同基於意圖為自己不法所有之犯意聯
    絡，於100 年4 月8 日凌晨2 時30分許，由楊天助駕駛其所
    租用車牌號碼6123-GG 號自用小貨車搭載游禮成，至泛亞工
    程建設股份有限公司（以下稱泛亞公司）位於桃園縣八德市
    ○○路○道2 號橋下之工地，見該工地門口之鐵欄杆未鎖，
    即由游禮成以徒手方式拉開鐵欄杆，並由楊天助將上開小貨
    車開入工地內，而將泛亞公司所有置於該工地之鋼模1 片、
    支撐型鋼4 支、腳踏板2 片、約40公斤重之鋼筋1 批（前揭
    物品價值共約新臺幣10萬元），共同以徒手方式將上開鋼料
    物品搬上小貨車，得手後未及將小貨車開出工地，即為工地
    保全人員林英元發覺，通知現場工程師楊峰嘉報警而當場查
    獲。
二、案經桃園縣政府警察局八德分局報請臺灣桃園地方法院檢察
    署檢察官偵查起訴。
    理  由
一、程序方面：
    本案被告游禮成所犯係死刑、無期徒刑、最輕本刑為3 年以
    上有期徒刑以外之罪，亦非高等法院管轄第一審案件，於準
    備程序進行中，被告就被訴事實為有罪之陳述，經告知被告
    簡式審判程序之旨，並聽取檢察官及被告之意見後，本院合
    議庭裁定由受命法官進行簡式審判程序，是本案之證據調查
    ，依刑事訴訟法第273 條之2 規定，不受同法第159 條第1
    項、第161 條之2 、第161 條之3 、第163 條之1 及第164
    條至第170 條規定之限制，合先敘明。
二、上開事實，業據被告游禮成於警詢、偵訊及本院審理時均坦
    承不諱，核與證人即發覺本案犯罪之林英元、楊峰嘉於警詢
    時之證述均相符合（偵查卷第50、53），並有共犯楊天助於
    於警詢、偵訊及本院審理時之供承在卷可參，復有桃園縣政
    府警察局八德分局扣押搜索筆錄、扣押物品目錄表、汽車出
    借合約書、贓物領據各1 張（偵查卷第56、58、60頁），及
    查獲現場照片10幀（偵查卷第62至66頁）附卷可資佐證。足
    認被告上開自白與事實相符，堪以採信。本案事證明確，被
    告竊盜犯行洵堪認定，應依法論罪科刑。
三、核被告游禮成所為，係犯刑法第320 條第1 項竊盜罪。被告
    游禮成與共犯楊天助，就上開竊盜犯罪，有犯意聯絡及行為
    分擔，為共同正犯。又被告有前揭事實欄一所載之科刑及執
    行事實，有卷附臺灣高等法院被告前案紀錄表可按，其於有
    期徒刑執行完畢後，五年內故意再犯本案有期徒刑之罪，為
    累犯，應依法加重其刑。再審酌被告正值青壯，不思循正當
    手段獲取財物，反竊取他人物品供己使用，足見其欠缺尊重
    他人財產權利之觀念，惟念及被告所竊得之財物事後已由被
    害人領回，且於犯後坦承犯行，態度良好，及被告參與本案
    犯罪之程度較共犯楊天助輕微，暨審酌其犯罪之動機、目的
    及其智識程度等一切情狀，量處如主文所示之刑，以示懲戒
    。
據上論斷，應依刑事訴訟法第273 條之1 第1 項、第299 條第1
項前段，刑法第28條、第320 條第1 項，第47條第1 項，刑法施
行法第1 條之1 第1 項、第2 項前段，判決如主文。
本案經檢察官姜永浩到庭執行職務。
中    華    民    國   100    年    9     月     5    日
                  刑事第八庭    法  官  溫祖明
以上正本證明與原本無異。
如不服本判決應於收受判決後10日內向本院提出上訴書狀，並應
敘述具體理由。其未敘述上訴理由者，應於上訴期間屆滿後20日
內向本院補提理由書( 均須按他造當事人之人數附繕本) 「切勿
逕送上級法院」。
                                書記官  邱仲騏
中    華    民    國   100    年    9     月     7    日
附錄本判決論罪科刑法條：
刑法第320條第1項
意圖為自己或第三人不法之所有，而竊取他人之動產者，為竊盜
罪，處5年以下有期徒刑、拘役或500元以下罰金。